# 使用安全生产费购置资产的递延所得税问题

提问人：XIAOWULAOGONG 时间：2017-08-29 15:22:07
证监会会计部主办的《会计监管工作通讯》 2017 第四期（总第 41 期） 按照《上市公司执行企业会计准则监管问题解答》[2013 第 1期]的规定，已计提但尚未使用的安全生产费不涉及资 产负债的账面价值与计税基础之间的暂时性差异，不应确认 递延所得税。因安全生产费的计提和使用产生的会计利润与 应纳税所得额之间的差异，比照永久性差异进行会计处理。 此外，对于使用安全生产费购置的资产，由于既不影响会计 利润也不影响应纳税所得额，也不应确认相关的递延所得税 资产或负债。 问下不影响应纳税所得额怎么理解，资产账面与税法的差异不用计提递延所得税资产吗

回答人：chenyiwei
在使用专项储备购建固定资产并对其一次性计提折旧时，由于会计上计提折旧的分录是借记专项储备，贷记累计折旧，该分录不影响会计利润；同时也不影响该时点上的应纳税所得额（不导致即时的纳税义务，也不产生即时的可税前扣除金额），所以依据“初始确认豁免”原则，不确认这一环节中暂时性差异相关的递延所得税。

提问人：快枪 时间：2017-09-10 00:27:37
陈老师，《会计监管工作通讯》 2017 第四期的这一问题是否与“证监会会计部 2013 年 7 月会计师事务所提交的专业技术问题的研讨情况通报”矛盾呢？ “证监会会计部 2013 年 7 月会计师事务所提交的专业技术问题的研讨情况通报” 三、安全生产费有关递延所得税会计处理的衔接安排 如果后续安全生产费的使用形成了资产，则应考虑确认与资产相关的递延所得税。
固定资产账面价值为 0 ，但后续要计提折旧在税前扣除，计税基础也会有变化，与账面价值的差额也会变化，后续差额的形成和初始计量并无关系，这种差额是否应确认递延所得税呢？

回答人：chenyiwei
后续差额是税务上的折旧或摊销导致。如果资产初始确认时不确认递延所得税，但后续税务上折旧或摊销确认，则这个差额没有转回的机会？